【裁判字號】    92,交抗,53
【裁判日期】    920512
【裁判案由】    聲明異議
【裁判全文】
臺灣高等法院高雄分院刑事裁定                      九十二年度交抗字第五三號
    抗  告  人
    即受處分人  甲○○
右抗告人因違反道路交通管理處罰條例案件，不服臺灣高雄地方法院中華民國九十二
年四月八日裁定（九十一年度交聲字第七一五號），提起抗告，本院裁定如左：
    主  文
抗告駁回。
    理  由
一、抗告及聲明異議意旨略以：抗告人即受處分人即異議人甲○○於民國九十一年十
    月五日上午九時五十八、五十九分許，駕駛車牌號碼ＺＡ─六二三一號自用小客
    車，行經國道一號高速公路北上路段，正準備自水上交流道駛出而轉向嘉義，依
    當時該路段交通流量大，抗告人正常行駛並未見有何警員攔截，若見警車攔檢，
    定會減速而造成後方車輛壅塞，而抗告人自內車道變換車道至外車道時，亦有使
    用方向燈並保持距離，並無超速、任意超車、蛇行、逃逸，更未見有何警車跟隨
    ，又原審到庭之二位警員係屬同單位，其中一位警員正取締另一部違規車，如何
    能知抗告人車輛號碼、車型及前述違規？原處分機關對抗告人之裁罰顯有未當，
    爰提起抗告請准撤銷原裁定及原處分機關之裁罰處分云云。
二、按汽車行駛於高速公路或設站管制之道路，而不遵管制之規定者，處汽車駕駛人
    新臺幣三千元以上六千元以下罰鍰；汽車駕駛人，駕駛汽車在道路上蛇行，或以
    其他危險方式駕車者，處新臺幣六千元以上二萬四千元以下罰緩，並當場禁止其
    駕駛，及吊扣該車輛牌照三個月；汽車駕駛人違反第三十三條之規定者，除依原
    條款處罰鍰外，並記違規點數一點，違反第四十三條之規定者，除依原條款處罰
    鍰外，並記違規點數三點，道路交通管理處罰條例第三十三條第一項、第四十三
    條第一項第一款、第四項及第六十三條第一項第一款、第三款分別定有明文。又
    按汽車行駛高速公路應依速限標誌指示；汽車行駛高速公路，不得在路肩上行駛
    ，或利用路肩超越前車或倒車；不得不服從公路警察或依法執行交通稽查任務人
    員之指揮或稽查取締而逃逸；汽車在行駛途中，不得驟然或任意變換車道，如欲
    超越前車或變換車道時，應先顯示方向燈告知前後車輛，並保持安全距離及間隔
    ，方得超越或變換車道，高速公路交通管制規則第五條第一項前段、第九條第一
    項第二款、第十二款、第十一條分別定有明文。
三、本件抗告人於原審辯稱：當天伊從高雄開國道一號高速公路北上至嘉義水上交流
    道，行駛於內車道，未注意車速，但當時交通擁擠，不可能超速，伊並未發現警
    察攔檢伊，後來要下交流道時，從內車道往外車道行駛出交流道，警察可能因此
    誤判伊任意變換車道及行駛路肩云云（見原審卷第二十、二二頁）。經查：
  (一)抗告人於九十一年十月五日上午九時五十八、五十九分許，駕駛車牌號碼ＺＡ─
    六二三一號自用小客車，行經國道一號北上二七三、二七一公里處（該路段速限
    每小時一百公里），經警以雷射槍測速器鎖定其以時速一百二十二公里超速行駛
    後，又不服從警員攔車取締，而加速逃逸，並以行駛路肩及任意變換車道等危險
    方式駕車等情，業據證人即取締警員公路警察局第四隊隊員盧聰欣於原審略證：
    「我當天用紅外線雷射槍偵測到這台克萊斯勒的小客車超速，當時它在內側車道
    ，距離我約一百公尺，我用指揮棒攔檢，他加速逃逸，我就上車追他攔檢，有足
    夠的安全距離，他附近並沒有其他車輛，尾隨到他下水上交流道，他還連闖兩個
    紅燈，他在逃逸的過程中，有超速、不服稽查、變換車道走路肩，緊急進入外車
    道，在平面路道行駛機車道，差點撞到機車騎士。攔檢不停時我就記下車號，林
    進財警員也會記車號，如果我們兩個的記錄相符的話就可以確定，當時還有記車
    廠及顏色，當時在那個路段我也有舉發其他的車輛，但一次只能舉發一部車。我
    們當場舉發所以沒有辦法留下照片或記錄；追這台小客車時有開警示燈及警報器
    」等語（見原審卷第二一、二二頁），核與同隊證人林進財警員於原審所證「當
    時我們兩人所看的車牌號碼及廠牌顏色都相同」一節相符。復參以抗告人亦承其
    所駕車輛係克萊斯勒廠牌、一九九四年份、三千五百ＣＣ、櫻桃黑色等情（見原
    審卷第二十頁），亦與警員開單舉發違反道路交通管理事件通知單上之記載大致
    相符，足認二位警員未有誤判之情事甚明。至於前開二名證人係屬同單位警員，
    及其中一位警員正取締另一部違規車等情，均難遽以否定前開證言之證據證明力
    ，附此敘明。
  (二)抗告人前開交通違規情節，復有內政部警政署國道公路警察局舉發違反道路交通
    管理事件通知單影本二紙、高雄市○○○○道路交通管理事件裁決書影本三紙及
    內政部警政署國道公路警察局第四警察隊九十一年十一月十一日公警國四交字第
    ０九一００一二八四七號函影本一份附卷可稽（見原審卷第五至十二頁）。
  (三)證人盧聰欣、林進財均屬依法執行交通勤務警員，開單舉發違反道路交通管理處
    罰條例所列之違規事實，係渠等基於職務上之公權力所為，自有相當公信力，得
    認渠等依法處分之抗告人前開交通違規事實為正確，況證人盧聰欣、林進財僅係
    交通執勤警員，與抗告人素昧平生，衡情自無故意歪曲事實誣陷抗告人之理。本
    件抗告人既未能提出相當證據資料，以供本院調查審認，則其空言否認違規非行
    ，自難採信，抗告人於右揭時、地駕車於高速公路超速行駛，不服從公路警察之
    稽查取締而逃逸，及以行駛路肩及任意變換車道之危險方式駕車等違規事實，應
    堪認定。
四、原審以抗告人確有前述違反交通管理法規之事實，並以原處分機關援引上開規定
    ，分別裁處抗告人罰鍰新臺幣（下同）六千元，及二萬一千元，並記違規點數四
    點，另吊扣汽車牌照三個月，核無不當，裁定駁回抗告人於原審之聲明異議。經
    核尚無不合，抗告意旨仍執前詞，指摘原裁定不當，為無理由，應予駁回。
據上論斷，依道路交通案件處理辦法第二十六條、刑事訴訟法第四百十二條，裁定如
主文。
中    華    民    國      九十二      年      五      月      十二      日
                              臺灣高等法院高雄分院刑事第六庭
                                  審判長法官  王憲義
                                        法官  李嘉興
                                        法官  張意聰
右正本證明與原本無異。
不得再抗告。
                                  法院書記官  王婉蓉
中    華    民    國      九十二      年      五      月      十二     日


司法院資訊處製作；財團法人民間司法改革基金會備份。
